【裁判字號】    99,審易,5023
【裁判日期】    991130
【裁判案由】    傷害等
【裁判全文】
臺灣高雄地方法院刑事判決            99年度審易字第5023號
聲  請  人  臺灣高雄地方法院檢察署檢察官
被      告  謝洲華
            李英俊
上列被告因傷害等案件，經檢察官聲請以簡易判決處刑（99年度
偵字第27927 號），本院認不應以簡易判決處刑，改依通常程序
審理，判決如下：
    主  文
本件公訴不受理。
    理  由
一、聲請意旨略以：(一)被告謝洲華於民國99年7 月11日晚上7 時
    50 分 許及同年月15日晚上8 時30分許，分別基於公然侮辱
    之犯意，在訴外人丁肇雲乾媽鄔元芳位於高雄市○○區○○
    路120 巷121 號住家前，屬不特定人得以共見共聞之場合，
    以「抓耙子」、「龜兒子」等語辱罵告訴人李英俊，足以貶
    損李英俊之人格。(二)被告即告訴人李英俊於99年7 月25日晚
    上10時40分許，(1)在高雄市○○路旁，因被告即告訴人謝洲
    華上開公然侮辱之事，與被告即告訴人謝洲華爆發口角，兩
    人竟分別基於傷害人身體之接續犯意，多次出手互毆對方頭
    及身體，經訴外人陳銘俊協助制止。(2)嗣被告即告訴人李英
    俊配偶鐘素英經通知至高雄市○○○路與海公路口全家便利
    超商前，雙方再次發生爭執，被告即告訴人李英俊氣憤難耐
    ，竟另基於傷害人身體之接續犯意，多次出手毆打被告即告
    訴人謝洲華頭及身體。上述兩次衝突，致被告即告訴人謝洲
    華因而受有頭部鈍傷、左第九第十肋骨骨折之傷害，被告即
    告訴人李英俊亦受有頭部挫傷併後頭皮挫傷、右胸及腹部多
    處擦傷（22-32 公分長）、右膝擦傷（1 公分長）之傷害。
    因認被告謝洲華涉犯刑法第277 條第1 項、第309 條第1項
    之傷害及公然侮辱罪嫌；被告李英俊則涉犯刑法第277 條第
    1 項傷害罪嫌。
二、按告訴乃論之罪，告訴人於第一審辯論終結前，得撤回其告
    訴；告訴經撤回者，法院應諭知不受理之判決；第161 條第
    4 項、第302 條至第304 條之判決，得不經言詞辯論為之，
    刑事訴訟法第238 條第1 項、第303 條第3 款、第307 條分
    別定有明文。次按刑法第277 條第1 項及第309 條第1 項，
    須告訴乃論，亦為同法第287 條、第314 條所明定。
三、經查，本件被告即告訴人謝洲華、李英俊因傷害等案件，經
    檢察官聲請以簡易判決處刑，認係犯刑法第277 條第1 項之
    傷害、第309 條第1 項之公然侮辱罪嫌，而傷害罪、公然侮
    辱罪，依上開規定，須告訴乃論。茲因被告即告訴人謝洲華
    、李英俊於本院審理中達成和解，並撤回本案刑事告訴，有
    本院刑事審查庭刑事案件移付調解簡要紀錄1 份、撤回告訴
    聲請狀2 份在卷可稽，揆諸上開法之所文，爰不經言詞辯論
    ，逕諭知不受理之判決。
據上論斷，應依刑事訴訟法第452 條、第303 條第3 款、第 307
條，判決如主文。
中    華    民    國    99    年    11    月    30    日
                  刑事第三庭    審判長  法  官  李東柏
                                        法  官  陳采葳
                                        法  官  徐彩芳
以上正本證明與原本無異。
如不服本判決應於收受送達後10日內向本院提出上訴書狀，並應
敘述具體理由；如未敘述上訴理由者，應於上訴期間屆滿後20日
內向本院補提理由書（均須按他造當事人之人數附繕本）「切勿
逕送上級法院」。
中    華    民    國    99    年    11    月    30    日
                                        書記官  張義龍

司法院資訊處製作；財團法人民間司法改革基金會備份。
